【裁判字號】    98,審易,1751
【裁判日期】    981230
【裁判案由】    竊盜
【裁判全文】
臺灣桃園地方法院宣示判決筆錄        98年度審易字第1751號
公  訴  人  臺灣桃園地方法院檢察署檢察官
被      告  戊○○
指定辯護人  本院公設辯護人彭詩雯
上列被告因竊盜案件（起訴案號：98年度偵字第22816 號），於
中華民國98年12月30日下午5 時許，在本院第十四法庭宣示判決
，出席職員如下：
          法  官   鍾雅蘭
          書記官   楊郁馨
法官起立朗讀判決主文、犯罪事實要旨、處罰條文、附記事項，
及告以上訴限制、期間並提出上訴狀之法院，且諭知記載其內容
：
一、主  文：
    戊○○竊盜，共肆罪，均累犯，各處有期徒刑陸月，如易科
    罰金，均以新臺幣壹仟元折算壹日。應執行有期徒刑壹年柒
    月，如易科罰金，以新臺幣壹仟元折算壹日。
二、犯罪事實要旨：
    戊○○前於民國91年間因施用第二級毒品案件，經臺灣臺中
    地方法院以92年度易字第518 號判決判處有期徒刑5 月確定
    ，於93年6 月8 日期滿執行完畢；繼於92年間因施用毒品案
    件，經國防部中部地方軍事法院以92年度台審字第156 號判
    決判處有期徒刑10月，嗣經國防部高等軍事法院高雄分院以
    92年度高審字第139 號判決駁回上訴確定，於94年4 月1 日
    縮刑期滿執行完畢；另於91年間因竊盜案件，經本院以91年
    度易字第1323號判決判處有期徒刑1 年確定；復於94年間因
    妨害兵役治罪條例案件，經本院以94年度桃簡字第2620號判
    決判處有期徒刑3 月確定；於同年間又因贓物案件，經本院
    以94年度桃簡字第2673號判決判處有期徒刑3 月確定，上開
    94年間所犯妨害兵役治罪條例、贓物案件所判處之罪刑嗣經
    本院以95年度聲字第3316號裁定定其應執行刑為有期徒刑5
    月確定，並與上開91年間所犯竊盜案件所判處之有期徒刑1
    年接續執行，於96年6 月8 日假釋併付保護管束出監，迄96
    年6 月19日保護管束期滿，未經撤銷假釋，其未執行之刑，
    以已執行論（於本案構成累犯）。詎猶不知悔改，竟意圖為
    自己不法之所有，分別於附表所示時間，在附表所示之地點
    ，以附表所示之方式竊取附表所示之自用小客車，得手後，
    供己代步使用。而戊○○竊取上開車輛得手後，均僅使用數
    日即將上開車輛棄置路旁，嗣分別為警於附表所示之時間、
    地點尋獲，並自上開車輛內所遺留之煙蒂、手套、飲料瓶瓶
    口採集DNA 送內政部警政署刑事警察局做DNA 型別鑑定，鑑
    定比對後發現與戊○○之DNA-STR 型別相符，始循線查悉上
    情。
三、處罰條文：
    刑法第320 條第1 項、第47條第1 項、第41條第1 項前段、
    第51條第5 款，刑法施行法第1 條第1 項、第2 項前段。
四、附記事項：
    依98年6 月19日公布之司法院大法官會議解釋第662 號：「
    中華民國94年2 月2 日修正公布之現行刑法第41條第2 項，
    關於數罪併罰，數宣告刑均得易科罰金，而定應執行之刑逾
    六個月者，排除適用同條第一項得易科罰金之規定部分，與
    憲法第23條規定有違，並與本院釋字第366 號解釋意旨不符
    ，應自本解釋公布之日起失其效力。」，故對於數罪併罰，
    數宣告刑均得易科罰金，而定應執行之刑超過6 個月之案件
    ，依司法院大法官會議解釋第366 號、第662 號解釋意旨，
    仍得易科罰金，本院自應就前開所定應執行之刑一併諭知易
    科罰金之折算標準，附此敘明。
五、協商判決除有刑事訴訟法第455 條之4 第1 項第1 款於本訊
    問程序終結前，被告撤銷協商合意或檢察官撤回協商聲請者
    ；第2 款被告協商之意思非出於自由意志者；第4 款被告所
    犯之罪非第455 條之2 第1 項所定得以協商判決者；第6 款
    被告有其他較重之裁判上一罪之犯罪事實者；第7 款法院認
    應諭知免刑或免訴、不受理者情形之一，及違反同條第2 項
    「法院應於協商合意範圍內為判決；法院為協商判決所科之
    刑，以宣告緩刑或2 年以下有期徒刑、拘役或罰金為限」之
    規定者外，不得上訴。
六、如有前項得上訴之情形者，得自收受判決送達之日起10日內
    ，向本院提出上訴書狀，上訴於第二審法院。
中    華    民    國    98    年    12    月    30    日
                        刑事庭  法  官  鍾雅蘭
以上正本証明與原本無異。
                                書記官  楊郁馨
中    華    民    國    98    年    12    月    30    日
附錄本案論罪科刑法條：
中華民國刑法第320條
意圖為自己或第三人不法之所有，而竊取他人之動產者，為竊盜
罪，處五年以下有期徒刑、拘役或五百元以下罰金。
意圖為自己或第三人不法之利益，而竊佔他人之不動產者，依前
項之規定處斷。
前二項之未遂犯罰之。
附表：
┌──┬────┬──────┬────────────┬────────┐
│編號│犯罪時間│犯罪地點    │行竊方式及竊取之財物    │尋獲時間、地點  │
├──┼────┼──────┼────────────┼────────┤
│1 （│97年3 月│桃園縣蘆竹鄉│以其所有之自備鑰匙（未扣│97年6 月1 日下午│
│原起│2 日凌晨│五福村油管路│案，已滅失）竊取丁○○所│5 時50分許，在桃│
│訴書│3 時許  │1 段82號旁  │有之牌照號碼為5K-5330 號│園縣八德市○○路│
│附表│        │            │自用小客車              │2段1233巷158號  │
│編號│        │            │                        │                │
│4） │        │            │                        │                │
├──┼────┼──────┼────────────┼────────┤
│2 （│97年7 月│桃園縣蘆竹鄉│以其所有之自備鑰匙（未扣│97年8 月3 日下午│
│原起│4 日上午│山腳村山腳26│案，已滅失）竊取乙○○所│2 時30分許，在桃│
│訴書│7時許   │之30號之安德│有之牌照號碼為0195-RY 號│園縣楊梅鎮○○路│
│附表│        │生幼稚園前  │自用小客車              │30號旁          │
│編號│        │            │                        │                │
│3） │        │            │                        │                │
├──┼────┼──────┼────────────┼────────┤
│3 （│97年7 月│桃園縣八德市│以其所有之自備鑰匙（未扣│97年7 月29日下午│
│原起│16日上午│茄苳路91巷7 │案，已滅失）竊取丙○○所│6 時許，在桃園縣│
│訴書│7 時許  │號旁之空地  │有之牌照號碼為2915- VG  │蘆竹鄉○○街○ 段│
│附表│        │            │號自用小客車            │6 號            │
│編號│        │            │                        │                │
│2） │        │            │                        │                │
├──┼────┼──────┼────────────┼────────┤
│4（ │97年9 月│臺北縣林口鄉│以其所有之自備鑰匙（未扣│97年9 月24日下午│
│原起│16日下午│民富街99號前│案，已滅失）竊取甲○○所│1 時30分許，在桃│
│訴書│5 時許  │            │有之牌照號碼為7T-1071 號│園縣龜山鄉○○路│
│附表│        │            │自用小客車              │春天農場對面    │
│編號│        │            │                        │                │
│1） │        │            │                        │                │
└──┴────┴──────┴────────────┴────────┘

司法院資訊處製作；財團法人民間司法改革基金會備份。
